臺灣士林地方法院民事簡易判決
110年度士簡字第1085號
原      告  林俊佑
被      告  蕭淵澤
兼
法定代理人  蕭志宏

            林怡婷
上列當事人間因被告蕭淵澤毀棄損壞案件（110年度審簡字第134
號），原告提起刑事附帶民事訴訟請求損害賠償事件（110年度
審附民字第130號），經本院刑事庭裁定移送前來，本院於民國1
10年12月6日言詞辯論終結，判決如下：
    主  文
被告應連帶給付原告新臺幣壹拾貳萬零壹佰玖拾伍元，及自民國
一百一十年三月二日起至清償日止，按週年利率百分之五計算之
利息。
原告其餘之訴駁回。
本判決原告勝訴部分得假執行。
原告其餘假執行之聲請駁回。
    事實及理由要領
一、本件被告乙○○經合法通知，未於言詞辯論期日到場，核無民
    事訴訟法第386條各款所列情形，爰依原告之聲請，由其一
    造辯論而為判決。
二、原告主張：被告丙○○於民國109年6月20日4時15分許，騎乘
    車牌號碼000-0000號機車，至門牌號碼臺北市○○區○○路00號
    ，見原告所有車牌號碼000-0000號車（下稱系爭車輛）停放
    在上址，竟持球棒破壞該汽車之前、後擋風玻璃、車窗、門
    柱、引擎蓋與門柱等，並任由破碎之玻璃刮損該車內裝，支
    出修復費用新臺幣（下同）26萬7,139元，因系爭車輛無法
    使用支出交通費5,850元，及因系爭事件致原告精神不好，
    支出看精神科之醫療費1,420元，請求精神慰撫金8萬元，總
    計35萬4,409元，時被告丙○○為限制行為能力人，其法定代
    理人乙○○、甲○○應負連帶之責，乃依侵權行為之法律關係，
    提起本件訴訟等語，並聲明求為判決被告應給連帶付35萬4,
    409元，及自109年6月20日起至清償日止，按週年利率5％計
    算之利息，且願供擔保請准宣告假執行。
三、被告甲○○、丙○○則以：原告要求金額過高，因原告的要求已
    經超過二手車的價錢，不是全新的；就原告請求精神賠償部
    分無理由，不同意其請求；交通費請求無意見等語，資為抗
    辯，並聲明求為判決駁回原告之訴。
四、本院得心證之理由
　　本件原告主張於上開時地系爭車輛遭被告丙○○毀損，及因系
    爭車輛無法使用支出交通費5,850元，時被告丙○○為限制行
    為能力人，其法定代理人為乙○○、甲○○等事實，經核與本院
    110年度審簡字第134號刑事判決書相符，且為被告甲○○、丙
    ○○所不爭執，而被告乙○○經合法通知既未到場，復無提出書
    狀作何聲明或陳述，堪信為真。茲審認如下：
(一)按因故意或過失，不法侵害他人之權利者，負損害賠償責任
    。無行為能力人或限制行為能力人，不法侵害他人之權利者
    ，以行為時有識別能力為限，與其法定代理人連帶負損害賠
    償責任。行為時無識別能力者，由其法定代理人負損害賠償
    責任。不法毀損他人之物者，被害人得請求賠償其物因毀損
    所減少之價額。應付利息之債務，其利率未經約定，亦無法
    律可據者，週年利率為百分之五。民法第184條第1項前段、
    第187條第1項、第196條、第203條分別定有明文。再按物被
    毀損時，被害人除得依民法第196條請求賠償外，並不排除
    民法第213條至第215條之適用。依民法第196條請求賠償物
    被毀損所減少之價額，得以修復費用為估定之標準，但以必
    要者為限（例如︰修理材料以新品換舊品，應予折舊）（最
    高法院77年度第9次民事庭會議決議參照）。 
(二)茲就原告上開請求審認如下：
  1.就修復費用部分：觀諸原告所提之結帳清單（見本院卷第53
    至55頁），其修復費用為26萬7,139元，其中工資8萬5,558
    元、零件18萬1,581元，然而以新零件更換舊零件之零件折
    舊部分非屬必要費用，應予扣除，依行政院所頒固定資產耐
    用年數表及固定資產折舊率表之規定，汽車耐用年數為5年
    ，依定率遞減法每年應折舊千分之369，且參酌營利事業所
    得稅查核準則第95條第6項規定「固定資產提列折舊採用平
    均法或定率遞減法者，以1年為計算單位，其使用期間未滿1
    年者，按實際使用之月數相當於全年之比例計算之，不滿1
    月者，以1月計」而為計算。茲查，系爭車輛係於105年7月1
    5日出廠使用（行車執照僅記載出廠年月，未載明出廠日，
    依法推定為該月15日），有行車執照影本附卷可稽（見本院
    卷第133頁），算至本件事故發生時之109年6月20日，系爭
    車輛已使用4年，是原告就零件部分，所得請求被告賠償之
    範圍，扣除折舊之後，應以2萬8,787元（計算式詳附表）為
    限，加上其餘非屬零件之工資8萬5,558元，合計為11萬4,34
    5元。
  2.就醫療費用及精神慰撫金部分：按不法侵害他人之身體或健
    康者，對於被害人因此喪失或減少勞動能力或增加生活上之
    需要時，應負損害賠償責任。不法侵害他人之身體、健康、
    名譽、自由、信用、隱私、貞操，或不法侵害其他人格法益
    而情節重大者，被害人雖非財產上之損害，亦得請求賠償相
    當之金額。民法第193條第1項、第195條第1項前段定有明文
    。本件原告所受之權利侵害為系爭車輛所有權，而非人格權
    之受侵害，是原告請求看精神科支出之醫療費用及請求精神
    慰撫金，實無可採。
(三)末按給付有確定期限者，債務人自期限屆滿時起，負遲延責
    任。給付無確定期限者，債務人於債權人得請求給付時，經
    其催告而未為給付，自受催告時起，負遲延責任。其經債權
    人起訴而送達訴狀，或依督促程序送達支付命令，或為其他
    相類之行為者，與催告有同一之效力。前項催告定有期限者
    ，債務人自期限屆滿時起負遲延責任。民法第229條定有明
    文。本件原告雖請求自109年6月20日起算之利息云云，然未
    據提出任何證據證明被告自斯時起已催告而負遲延責任，是
    以其遲延利息之請求，應自本件起訴狀繕本送達之翌日即11
    0年3月2日（見附民卷第9至19頁）起算。　
五、從而，原告依上開法律關係，訴請被告連帶給付12萬0,195
    元（計算式：5,850＋11萬4,345＝12萬0,195），及自110年3
    月2日起至清償日止，按週年利率5％計算之利息，為有理由
    ，應予准許，逾此範圍之請求，則無理由，應予駁回，此部
    分假執行之聲請，失所附麗，併予駁回。
六、本件原告勝訴部分，係就民事訴訟法第427條第1項適用簡易
     程序所為被告部分敗訴之判決，依民事訴訟法第389條第1
    項 第3款規定，應依職權宣告假執行，原告之聲請不另准駁
    。又原告請求之給付，係刑事附帶民事訴訟經刑事庭裁定移
    送 前來，依法免納裁判費，附此敘明。
中　　華　　民　　國　　110 　年　　12　　月　　20　　日
                  士林簡易庭  法  官  楊峻宇
以上為正本係照原本作成。
如不服本判決，應於判決送達後20日內向本庭提出上訴狀。（須
按他造當事人之人數附繕本）。 
中　　華　　民　　國　　110 　年　　12　　月　　20　　日
                              書記官  蘇彥宇     
附表
-----
折舊時間           金額
第1年折舊值        181,581×0.369=67,003
第1年折舊後價值    181,581-67,003=114,578
第2年折舊值        114,578×0.369=42,279
第2年折舊後價值    114,578-42,279=72,299
第3年折舊值        72,299×0.369=26,678
第3年折舊後價值    72,299-26,678=45,621
第4年折舊值        45,621×0.369=16,834
第4年折舊後價值    45,621-16,834=28,787